臺灣高等法院刑事判決　　　　　　　　99年度上易字第2884號
上　訴　人
即　被　告　彭理宏
選任辯護人　鄭世脩律師
上列上訴人因竊盜案件，不服臺灣臺北地方法院99年度易字第16
22號，中華民國99年12月3日第一審判決（起訴案號：臺灣臺北
地方法院檢察署99年度偵字第11641號），提起上訴，本院判決
如下：
    主  文
上訴駁回。
    事實及理由
一、本案經本院審理結果，認原審以上訴人即被告彭理宏犯刑法
    第320條第1項之竊盜罪，為累犯，而量處有期徒刑1年。其
    認事用法及量刑均無不當，應予維持，並引用原審判決書記
    載之事實、證據及理由（如附件）。
二、被告上訴意旨略以：原審法院既認為不能證明葉治京保管之
    發電機即係陳文盛向永豐電機廠承租之發電機，何以卻能憑
    鄧易泉、李萬良之證詞即證明被告命鄧易泉保管、命李萬良
    搭載之發電機即係陳文盛向永豐電機廠承租之發電機？且本
    案所有之證人均不能證明是同1台發電機，只能證明是同1型
    等語。
三、經查：
  (一)參酌證人即被告之友人鄧易泉於偵查及原審均證稱：被告曾
    叫吊車載1台發電機到桃園縣新屋鄉○○路○段37巷17號倉庫
    外寄放，該發電機與臺灣新竹地方法院檢察署96年度他字第
    2301號卷第3頁照片（下稱卷內照片）之發電機是同型式之
    發電機，但顏色是鐵灰色，被告後來將發電機吊走時，李萬
    良是開吊車過來之人等語（見偵字2511號卷第39至40頁、原
    審卷(一)第68至69頁），及證人即吊車司機李萬良於偵查及原
    審證稱：伊曾經幫被告載過1台發電機，顏色與卷內照片不
    同，但規格、體積、大小、型式均一樣，被告要其至新屋鄉
    之倉庫吊發電機，當時有看到鄧易泉，被告叫其將發電機載
    至長安國小旁邊之長安橋附近，其僅幫被告吊過1次發電機
    等語（見偵字2511號卷第45頁、原審卷(一)第69及其反面頁）
    ，經核與證人即被害人陳文盛於原審結證稱：被告曾於民國
    96 年6月10日竊取伊所有之推進器，被告於該案件快宣判時
    ，曾來工地找伊，說要介紹吊車去載東西，伊就介紹李萬良
    的吊車，伊當時不知道被告要吊什麼東西，後來問李萬良才
    知道當時被告要李萬良到鄧易泉的新屋鄉工廠載伊失竊之發
    電機；被告曾告訴伊，若伊不追究推進器竊盜之事，被告將
    送伊1個神秘禮物，事後伊才知道神秘禮物就是伊失竊已久
    之發電機等情（見原審卷(一)第66頁反面至67頁）相互一致，
    可知被告確實曾將1台發電機寄放於鄧易泉位於桃園縣新屋
    鄉之倉庫門口，其後再請李萬良開吊車將該發電機載至長安
    橋附近，而該發電機與卷內照片所示陳文盛遭竊之發電機，
    除顏色外，其規格、體積、大小、型式俱屬相同。又衡之卷
    附卷內照片所示之發電機，其上噴印有永豐電機廠、電話、
    編號等字樣，衡諸常情，被告於竊取該發電機後，為免遭人
    發現或懷疑係屬贓物，理當會用重新噴漆或其他方式以除去
    前揭字樣，是證人鄧易泉、李萬良雖均證稱該發電機之顏色
    與卷內照片所示之發電機不同乙節，然尚不足據為對被告有
    利之認定。
  (二)又證人葉治京於原審理已明確證稱：伊於96年11月間，係威
    菱工程有限公司（下稱威菱公司）之協力廠商，陳文盛係威
    菱公司之小包，伊工錢係找威菱公司領取，因威菱公司未付
    伊工錢，經過協議，威菱公司之老闆娘潘玉霞將發電機載給
    伊供擔保，該發電機不是卷內照片所示之發電機等語（見原
    審卷(二)第59至60頁），並有葉治京提出之協議書影本在卷可
    參（見同上卷第66頁），足認被告辯稱：葉治京留置之發電
    機與陳文盛失竊的發電機應為同1台云云，不足採信。
四、綜上所述，被告前揭所辯，顯係事後圖卸刑責之詞，委無足
    足採。至被告聲請命游金泉提出租借與陳文盛發電機之詳細
    資料、命葉治京提出向威菱公司請款之明細及命威菱公司或
    葉治京提出供葉治京保管之發電機詳細資料，暨聲請再次傳
    喚證人陳文盛到庭作證等節，因本件事證已明，核均已無調
    查之必要，亦附此敘明之。是被告猶執前詞上訴否認犯罪，
    請求撤銷改判，為無理由，應予駁回。
據上論斷，應依刑事訴訟法第368條、第373條，判決如主文。
本案經檢察官陳明光到庭執行職務。
中    華    民    國   100    年    6     月    21    日
                     刑事第五庭  審判長法  官  李英勇
                                       法  官  白光華
                                       法  官  崔玲琦
以上正本證明與原本無異。
不得上訴。
                                       書記官  馬佳瑩
中    華    民    國   100    年    6     月    23    日
附錄本案論罪科刑法條全文：
中華民國刑法第320條
（普通竊盜罪、竊佔罪）
意圖為自己或第三人不法之所有，而竊取他人之動產者，為竊盜
罪，處5年以下有期徒刑、拘役或5百元以下罰金。
意圖為自己或第三人不法之利益，而竊佔他人之不動產者，依前
項之規定處斷。
前二項之未遂犯罰之。